【裁判字號】    98,上易,308
【裁判日期】    980520
【裁判案由】    贓物等
【裁判全文】
臺灣高等法院臺南分院刑事判決         98年度上易字第308號
上  訴  人
即  被  告  甲○○
上列上訴人因贓物案件，不服臺灣臺南地方法院九十八年度易字
第四十四號中華民國九十八年三月十一日第一審判決（起訴案號
：臺灣臺南地方法院檢察署九十七年度營偵字第二Ｏ二七號），
提起上訴，本院判決如下：
    主  文
上訴駁回。
    理  由
一、依刑事訴訟法第三百五十條、第三百六十一條、第三百六十
    二條、第三百六十七條規定，不服地方法院之第一審判決而
    上訴者，須提出上訴書狀，並應敘述具體理由，為上訴必備
    之程式；其所提出之書狀未敘述上訴理由，或僅曾以言詞陳
    述上訴理由者，均應於上訴期間屆滿後二十日內補提理由書
    於第一審法院。第一審法院經形式審查，認逾期未補提上訴
    理由者，應定期間先命補正；逾期未補正者，為上訴不合法
    律上之程式，應以裁定駁回。倘已提出上訴理由，但所提非
    屬具體理由者，則由第二審法院以上訴不合法律上之程式，
    判決駁回。而所謂具體理由，必係依據卷內既有訴訟資料或
    提出新事證，指摘或表明第一審判決有何採證認事、用法或
    量刑等足以影響判決本旨之不當或違法，而構成應予撤銷之
    具體事由，始克當之（例如：依憑證據法則具體指出所採證
    據何以不具證據能力，或依憑卷證資料，明確指出所為證據
    證明力之判斷如何違背經驗、論理法則）；倘僅泛言原判決
    認定事實錯誤、違背法令、量刑失之過重或輕縱，而未依上
    揭意旨指出具體事由，或形式上雖已指出具體事由，然該事
    由縱使屬實，亦不足以認為原判決有何不當或違法者（例如
    ：對不具有調查必要性之證據，法院未依聲請調查亦未說明
    理由，或援用證據不當，但除去該證據仍應為同一事實之認
    定），皆難謂係具體理由，俾與第二審上訴制度旨在請求第
    二審法院撤銷、變更第一審不當或違法之判決，以實現個案
    救濟之立法目的相契合，並節制濫行上訴。（最高法院九十
    七年台上字第八九二號判決意旨參照）
二、本件上訴意旨略以：
  (一)本件很顯然係被告甲○○基於信任友人曾享旺，受曾享旺之
    託而前往協助裝修而收取工資一千元，豈料該冷氣機竟是曾
    享旺先行竊取之贓物，致被告甲○○未經審慎思考而一時糊
    塗代為安裝維修並收取費用，並非早有預謀之故意犯罪。
  (二)被告僅係基於信任而被動前往協助裝修，本案係基於朋友要
    求幫忙安裝冷氣，本案犯情，實屬輕微。
  (三)本案若能賜緩刑宣告，對被告較為有利，本案上訴實有訴訟
    上利益。
  (四)被告惡性並非重大，於案發即知錯悔改，且均坦認犯行，犯
    罪後態度良好，個人就本案犯罪參與程度輕微、犯罪目的手
    段、期間長短及犯罪所得等一切情狀，請為緩刑宣告或將刑
    期減至最低，能給予被告一個自新的機會。為此提起上訴云
    云。
三、經查：原判決於理由欄三、載明「…審酌被告曾享旺、甲○
    ○之品行、犯罪動機、目的、手段、所生之危害、智識教育
    程度（曾享旺為高中肄業、甲○○為國中畢業）、經濟生活
    狀況均為普通、曾享旺曾犯竊盜罪，於執行完畢後仍不知悔
    改以及其等於事後均坦承犯行等一切情狀，爰分別量處如主
    文所示之刑，被告曾享旺部分並定其應執行刑為有期徒刑一
    年；被告甲○○部分並諭知易科罰金之折算標準，以示懲儆
    。」等語，顯見原判決已依刑法第五十七條各款規定之情狀
    ，就被告甲○○之智識程度、品行、其犯罪之動機及目的、
    犯罪之手段、犯罪所生之危險或損害及犯後之態度等因素一
    併於判決中加以考量，量處有期徒刑肆月，併諭知易科罰金
    ，以新臺幣壹仟元折算壹日，於法並無不當。
四、從而，上訴人即被告之上訴意旨未指摘或表明第一審判決有
    何採證認事、用法或量刑等足以影響判決本旨之不當或違法
    ，而構成應予撤銷之具體事由，對於原判決業已適用量刑之
    規定，猶執陳詞，指摘原判決量刑失之過重。揆諸前開說明
    ，其上訴理由，顯非具體，依上所述，應予駁回。爰依刑事
    訴訟法第三百七十二條規定，不經言詞辯論，逕行判決。
據上論斷，應依刑事訴訟法第三百六十七條前段、第三百七十二
條，判決如主文。
中    華    民    國    98    年    5     月    20    日
                  刑事第六庭    審判長法  官  董武全
                                      法  官  沈揚仁
                                      法  官  曾文欣
以上正本證明與原本無異。
不得上訴。
                                      書記官  馬愛君
中    華    民    國    98    年    5     月    20    日


司法院資訊處製作；財團法人民間司法改革基金會備份。
